Config:
  hfst:
    Gen: ../../../src/generator-gt-norm.hfst
    Morph: ../../../src/analyser-gt-norm.hfst
  xerox:
    Gen: ../../../src/generator-gt-norm.xfst
    Morph: ../../../src/analyser-gt-norm.xfst
    App: lookup

Tests:



# todo:
# Proofread the gold standard (below)
# Then: run analyser, then correct.


  Noun - veʼž: # Noun 88 'eng /est vesi/fin' - full paradigm
     veʼž+N+Sg+Nom: veʼž
     veʼž+N+Sg+Gen: vieʼd
     veʼž+N+Sg+Par: vietā
     veʼž+N+Sg+Dat: vieʼddõn
     veʼž+N+Sg+Ins: vieʼdkõks
     veʼž+N+Sg+Ill: vieʼddõ
     veʼž+N+Sg+Ela: vieʼdstõ
     veʼž+N+Pl+Nom: viedūd
     veʼž+N+Pl+Gen: viedūd
     veʼž+N+Pl+Par: veʼžži
     veʼž+N+Pl+Dat: viedūdõn
     veʼž+N+Pl+Ins: viedūdõks
     veʼž+N+Pl+Ill: vežīz
     veʼž+N+Pl+Ela: vežīst

